臺灣臺中地方法院民事判決　九十一年度訴字第二六四一號
　　原　　　告　　丙○○
　　被　　　告　　豐德股份有限公司
　　兼法定代理人　甲○○
　　被　　　告　　乙○○
　　被　　　告　　丁○○
右當事人間解除契約事件，本院判決如左：
    主    文
被告豐德股份有限公司應給付原告新臺幣壹佰肆拾貳萬元，及自民國九十一年八月十
日起至清償日止按年息百分之五計算之利息。
訴訟費用由被告豐德股份有限公司負擔。
本判決於原告以新臺幣肆拾柒萬仟元為被告豐德股份有限公司供擔保後，得假執行
。
    事    實
壹、先位聲明部分：
甲、原告方面：
  一、聲明：被告豐德股份有限公司應給付原告新臺幣（下同）一百四十二萬元，及
      自民國九十一年八月十日起至清償日止按年息百分之五計算之利息，願供擔保
      請准宣告假執行。
  二、陳述：被告甲○○為被告豐德股份有限公司（下稱豐德公司）負責人，被告乙○○為豐德公司豐原展示中心之銷售業務員，被告丁○○為被告乙○○之上級
      主管，擔任課長一職。原告於民國八十八年三月間原本向桃園ＢＭＷ汽車代理
      商大桐公司業務員李明德訂購一九九九年出廠ＢＭＷ３１８ｉ之白色汽車一部
      ，雙方議定車款為一百四十五萬元，簽立訂購合約書，原告並交付定金八十萬
      元，嗣被告乙○○得知告訴人欲購買ＢＭＷ九九年出廠３１８ｉ新車之消息後
      ，乃於八十八年四月間積極遊說原告，慫恿原告向其所任職之豐德公司豐原展
      示中心購買，並稱就同樣的車，該公司將給予原告更優惠的價格，且在該公司
      買，日後維修亦較方便，原告應向大桐公司取消買賣拿回訂單而改向伊購買等
      語，致原告陷於錯誤後，即依照被告乙○○的遊說，親自北上桃園向李明德表
      示取消買賣，拿回定金八十萬元及汽車訂購單，隨即前往被告乙○○、丁○○
      任職之豐德公司豐原展示中心看車，並將向大桐公司取回之汽車訂購單交付乙○○，經被告乙○○、丁○○看過汽車訂購單並討論之後，與原告議定一九九
      九年出廠ＢＭＷ３１８ｉ白色汽車乙部，總價為一百四十二萬元。原告依約將
      車款如數支付，然於八十八年四月三十日被告乙○○將該汽車、汽車新領牌照
      登記書及汽車行車朝照交付原告後，原告赫然發現所取得之車輛竟是一九九八
      年七月出廠，己經跨年度之舊車，而非原告當初指定購買一九九九年出廠之新
      車，依ＢＭＷ３１８ｉ市場行情，汽車跨年度後，即折舊約百分之二十五。且
      該車自交車後即頻出狀況，交車不到二個月，竟進場修理達七次以上，於行駛
      中方向盤竟會抖動，煞車抖動，並不時熄火，且冷氣亦有問題，顯見被告等所
      交付為庫存舊車，且具有重大瑕疵，原告為此，耗費數十萬元，將該車多次送
      廠維修均未改善，爰依民法第三百五十九條規定，並特以本起訴狀為意思表示
      ，主張解除契約，返還價金，爰起訴如先位訴之聲明。
  三、證據：提出錄音帶譯文，聲請傳喚證人李明德。
乙、被告豐德股份有限公司方面：
  一、聲明：駁回原告之訴及其假執行之聲請。
  二、陳述：被告公司提供新車一年的保固服務，車子使用一年後，依使用情形及路
      面狀況，都會有影響，原告說車子陸陸續續有問題，我們請其回廠維修，但原
      告都是與我電話聯絡，車子不回廠，我無法詳細瞭解情況，到目前車子已有三
      年多了，而且後二年，原告的車均未進廠。我不認為我們交的車，有重大瑕疵
      ，八十八年八月十六日冷氣長途使用有時會中斷，我們更換鼓風機。且汽車新
      領牌照登記證上面明確載明出廠車子的年度月份，在原廠證明也記載出廠日期
      是九八年七月，但屬於九九年的形式。
  三、證據：提出系爭車輛車歷資料卡。
貳、備位聲明部分：
甲、原告方面：
  一、聲明：被告應連帶給付原告一百四十二萬元，及均自九十一年八月十日起至清
      償日止按年息百分之五計算之利息，願供擔保請准宣告假執行。
  二、陳述：被告乙○○得知原告欲購買ＢＭＷ一九九九年出廠３１８ｉ汽車並已向
      桃園代理商大桐公司訂購一九九九年出廠該型汽車之後，為達自己利益，極力
      遊說慫恿原告改向其購買，使原告陷於錯誤，依被告乙○○之遊說向其訂購一
      九九九年出廠ＢＭＷ３１８ｉ白色汽車乙部，詎被告乙○○、丁○○二人明知
      原告所欲購買之汽車為一九九九年出廠之新車，被告甲○○對於ＢＭＷ一九九
      九年出廠３１８ｉ之售價，如係上年度出廠之同型號車輛即遠低於一百四十二
      萬元之事亦知之甚詳，渠等於收受一百四十二萬元後，竟交付上年度之舊車予
      原告，且原告自取得該車之後，該車狀況連連、毛病不斷，常於行駛至半途即
      告熄火，多次進廠維修，均未見改善，被告乙○○、丁○○及甲○○係共同對
      原告為詐欺之行為，應負連帶賠償責任，被告豐德公司為僱用人，並應與受僱
      人乙○○、丁○○負連帶賠償責任，爰起訴如備位訴之聲明。
  三、證據：提出錄音帶譯文，聲請傳喚證人李明德。
乙、被告豐德股份有限公司及被告甲○○方面：
  一、聲明：駁回原告之訴及其假執行之聲請。
  二、陳述：且汽車新領牌照登記證上面明確載明出廠車子的年度月份，在原廠證明
      也記載出廠日期是九八年七月，但屬於九九年的形式，甲○○是公司的負責人
      ，其他被告對於銷售情況會比較瞭解。
  三、證據：提出系爭車輛車歷資料卡。
丙、被告乙○○方面：
  一、聲明：駁回原告之訴及其假執行之聲請。
  二、陳述：契約約定交付的是一九九八年七月出廠的車子，款式是一九九九的，一
      九九九年四月初交車，當然是交一九九八年七月出廠的車子，我們交車給原告
      ，同時也交付行車執照，上面有載明九八年份的車，原告應該知到是九八年的
      車，九八年七月以後出廠的車，就是九九年度的車，歐洲車是以每年七月分以
      後就跨年度，八十八年四月十五日交車日期是大桐汽車之李明德訂的，實際上
      交車日期也是四月，並無任何欺騙情事。
  三、證據：提出訂購單影本。
丁、被告丁○○方面：
  一、聲明：駁回原告之訴及其假執行之聲請。
  二、陳述：合約是原告與被告乙○○簽立的，我是乙○○的主管，只是負責審查，
      銷售的金額是否低於底價，我不知情。
    理    由
一、原告於民國八十八年三月間原本向桃園ＢＭＷ汽車代理商大桐公司業務員李明德
    先生訂購ＢＭＷ３１８ｉ之白色汽車一部，雙方議定車款為一百四十五萬元，簽
    立訂購合約書，原告並交付定金八十萬元，嗣被告乙○○得知告訴人欲購買ＢＭ
    Ｗ九九年出廠３１８ｉ新車之消息後，乃於八十八年四月間積極遊說原告向其所
    任職之豐德公司豐原展示中心購買，原告乃向李明德表示取消買賣，拿回定金八
    十萬元及汽車訂購單，隨即前往被告乙○○、丁○○任職之豐德公司豐原展示中
    心看車，並簽訂買賣契約，約定總價為一百四十二萬元，原告支付價款後，被告
    丁○○乃交付原告一九九八年七月出廠ＢＭＷ３１８ｉ之車輛一部等情，為兩造
    所不爭，復有訂購單影本在卷可按，堪信真實。
二、原告雖主張其於民國八十八年三月間向桃園ＢＭＷ汽車代理商大桐公司業務員李
    明德所訂購者，應為一九九九年出廠之ＢＭＷ３１８ｉ，被告豐德公司則抗辯應
    係形式為一九九九年，實際出廠日期為一九九八年之ＢＭＷ３１８ｉ。經查，原
    告與桃園ＢＭＷ汽車代理商大桐公司業務員李明德洽談買賣之標的，訂購單上寫
    一九九九樣式，實際出廠日期一九九八年七月，民國八十八（一九九九年）四月
    交車，因樣式是九九年，所以簽約當時算是新車等情，業據證人李明德到庭證述
    屬實，復有購車訂單一紙在卷可按。參以原告與李明德所訂交車日期與原告與被
    告豐德公司所訂交車日期均在民國八十八（一九九九年）四月，任何人均不可能
    如原告所言交付一九九九年七月出廠之車子。足見兩造買賣契約標的，即為一九
    九九樣式而實際出廠日期為一九九八年之ＢＭＷ３１８ｉ甚明。原告主張其指定
    購買者為一九九九年七月出廠之新車，被告豐德公司竟交付舊車云云，應屬誤會
    。
三、原告復主張其收受系爭車輛後，二個月內竟進場修理達七次以上，於行駛中方向
    盤竟會抖動，煞車抖動，並不時熄火，且冷氣亦有問題，顯見被告等所交付為庫
    存舊車，且具有重大瑕疵等語。經查，原告於收受該車後，先後於八十八年五月
    三日因左前玻璃升降異音進場維修，又於八十八年八月十六日之拆裝或更換鼓風
    機，八十八年九月十四日因行駛中冷氣會中斷而更換鼓風機防凍開關，於八十九
    年五月三十一日抖動包修後，八十九年六月五日仍因行駛中方向盤抖動、長途行
    駛冷氣不冷，八十九年六月十二日又因高速行駛時踩煞車會抖動等原因進行維修
    ，嗣後再無進場維修紀錄，有車輛車歷資料卡在卷可按，復為兩造所不爭。依該
    車歷資料所示，系爭車輛既因前揭問題履次維修，以一般ＢＭＷ車系之高售價而
    論，其品質顯有瑕疵，且其中冷氣部分及行車抖動部分，均經數次修復仍會發生
    問題，從而原告終未再至被告車廠進行維修，顯見被告豐德公司無法就該車存在
    之上述瑕疵予以修補，何況行駛中方向盤抖動及高速行駛時踩煞車會抖動，對行
    車之操控及安全，有絕大影響，足以減少車輛之通常效用，且為重大，原告主張
    系爭車輛具有重大瑕疵，依民法第三百五十九條規定，並以起訴狀為意思表示，
    主張解除契約，返還價金，自屬有據。從而原告請求被告豐德公司應給付原告一
    百四十二萬元，及自起訴狀繕本送達翌日即九十一年八月十日起至清償日止按年
    息百分之五計算之利息，即有理由，應予准許。又本院已准許原告先位之訴，自
    毋庸再就備位之訴併予裁判，併此敘明。
四、原告陳明願供擔保，請求宣告假執行，經核無不合，爰酌定相當之擔保金額准許
    之。
五、據上論結，本件原告之訴為有理由，依民事訴訟法第七十八條，第三百九十條第
　　二項，判決如主文。
中　　　華　　　民　　　國　　九十一　　年　　　十　　　月　　二十九　　日
                                臺灣臺中地方法院民事第一庭
~B法　　　官　陳宗賢
右為正本係照原本作成
如對本判決上訴須於判決送達後廿日內向本院提出上訴狀
中　　　華　　　民　　　國　　九十一　　年　　　十　　　月　　二十九　　日
~B法院書記官
